臺灣高等法院刑事裁定
抗　告　人
即　被　告　甲○○
上列抗告人因違反毒品危害防制條例案件，不服臺灣桃園地方法
院94年毒聲字第1586號，中華民國 94年9月30日裁定（聲請案號
：臺灣桃園地方法院檢察署94年毒偵字第4538號），提起抗告，
本院裁定如下
    主  文
抗告駁回。
    理  由
一、按犯毒品危害防制條例第10條之罪者，檢察官應聲請法院裁
    定，令被告入勒戒處所觀察、勒戒，其期間不得逾2 月，同
    條例第20條第1項定有明文。
二、檢察官聲請意旨略以：被告甲○○於民國（下同）94年8 月
    12 日13時40分許為警採尿回溯26 小時前，在臺灣地區某不
    詳地點，施用第一級毒品海洛因，為警於 94年8月12日12時
    許，在桃園縣蘆竹鄉○○街12號查獲，被告係犯毒品危害防
    制條例第10條第1 項之施用第一級毒品罪，乃依毒品危害防
    制條例第20條第1項及觀察勒戒處分執行條例第3條第1 項規
    定，聲請裁定將被告送勒戒處所觀察、勒戒。
三、原審法院以：被告雖矢口否認有施用毒品，惟被告尿液經送
    檢驗後，有第一級毒品海洛因陽性反應，此有臺灣尖端先進
    生技醫藥股份有限公司濫用藥物檢體報告一紙附卷可稽，並
    有扣案之安非他命毛重0.8公克、海洛因毛重3.7公克、安非
    他命吸食器1組、海洛因殘渣袋4只、毒品分裝器4 支、橡皮
    筋1條、注射針筒46 支扣案可資佐證，被告施用第一級毒品
    海洛因之犯行應堪認定。乃依毒品危害防制條例第 20條第1
    項及觀察勒戒處分執行條例第3條第1項，裁定令被告入勒戒
    處所施以觀察、勒戒。
四、被告提起抗告略以：被告堅決否認有施用第一級毒品海洛因
    ，查扣之毒品等物係其丈夫所有，質疑尿液檢驗之真實性，
    辯稱，尿液被人掉包陷害之事亦有所發生，或該次檢驗之尿
    液樣本有摻雜甚至殘留其他吸食毒品之人的尿液樣本云云。
五、惟被告於警詢時，表明尿液樣本係由被告親自採集並封瓶（
    參見 94年8月12日警詢筆錄），而被告之尿液送臺灣尖端先
    進生技醫藥股份有限公司檢驗，呈嗎啡陽性反應，被告指摘
    該次驗尿結果有嗎啡陽性反應，乃因被人掉包陷害及該次所
    檢驗之尿液有摻雜甚至殘留其他吸食毒品之人的尿液樣本所
    致，應係卸責之詞，不足採信。原審之裁定，於法並無不合
    。被告提起抗告，否認施用毒品，指摘原審裁定不當，為無
    理由，應予駁回。
六、據上論斷，應依刑事訴訟法第412條，裁定如主文。
中　　華　　民　　國　　94　　年　　10　　月　　31　　日
                  刑事第十四庭審判長法  官  張連財
                                    法  官  楊照男
                                    法  官  林明俊
以上正本證明與原本無異。
不得再抗告。
                                    書記官  蕭進忠
中　　華　　民　　國　　94　　年　　11　　月　　7 　　日
